臺灣臺中地方法院刑事判決　　　　　　　　　　　　九十三年度易字第一六二號
　　公　訴　人　臺灣臺中地方法院檢察署檢察官
　　被　　　告　乙○○
右列被告因偽造文書等案件，經檢察官提起公訴（九十三年度偵字第九四三八號），
，被告於本院行準備程序時就被訴事實為有罪之陳述，經本院受命法官聽取當事人意
見後，由本院合議庭裁定以簡式審判程序判決如左：
    主  文
乙○○竊盜，處有期徒刑肆月，如易科罰金，以參佰元折算壹日；又行使偽造私文書
，足以生損害於公眾及他人，處有期徒刑參月，如易科罰金，以參佰元折算壹日，「
三元當鋪」三元字第００九二０六號當單上以甲○○名義按捺之指紋貳枚沒收。應執
行有期徒刑陸月，如易科罰金，以參佰元折算壹日。「三元當鋪」三元字第００九二
０六號當單上以甲○○名義按捺之指紋貳枚沒收。
    事  實
一、乙○○因缺錢花用，竟意圖為自己不法之所有，於民國九十三年一月六日二十一
    時許，在臺中縣大里市○○里○○○街九十二之一號樓下，徒手竊取丙○○所有
    車牌號碼ＰＸ二─五０一號重型機車得手。翌日即九十三年一月七日，乙○○竟
    又另行起意，圖謀典當變賣，即持來源不詳之偽造「甲○○」名義之普通重型機
    車行車執照及國民身分證，連同上開竊得之機車，前往位於臺中縣豐原市○○路
    七十八巷十號「三元當鋪」，並基於行使偽造私文書及特種文書之犯意，佯稱係
    甲○○本人，向不知情之該店負責人吳朝欽典當該車，並出示該偽造之「甲○○
    」機車行車執照予吳朝欽核對辨識身份，經吳朝欽核對無誤後，同意典當新臺幣
    （下同）二萬元（公訴人誤繕為二萬五千元），乙○○遂在具有收據證明性質之
    「三元當鋪」三元字第００九二０六號當單（一式二份）上，冒用「甲○○」名
    義按捺指紋二枚，之後將其中一聯連同影印之「甲○○」名義之機車行車執照交
    予吳朝欽留存而持以行使，乙○○並取得典當價款二萬元。嗣於九十三年二月十
    四日八時三十分許，經警員至「三元當鋪」依例巡邏，察覺該典當機車為失竊贓
    車，經調取該當單，送請內政部警政署刑事警察局為指紋鑑定後，經比對確認當
    單上指紋為乙○○所有，始循線查獲上情（另由乙○○取走之當單則未扣案）
二、案經臺中縣警察局豐原分局報請臺灣臺中地方法院檢察署檢察官偵查起訴。
    理  由
一、訊據被告乙○○對於右開竊盜及行使偽造私文書、特種文書等犯罪事實均坦承不
    諱，核與被害人丙○○、甲○○及證人吳朝欽於警、偵訊時證述情節相符。將前
    揭當單上指紋送請內政部警政署刑事警察局鑑定結果，認「送鑑當單原本上指紋
    一枚，經輸入指紋電腦系統比對再由人工確認結果，與本局檔存乙○○指紋卡左
    拇指指紋相符」等情，有該局九十三年二月二十七日刑紋字第０九三００四五四
    四三號鑑驗書一份為證。此外，復有贓（證）物認領保管單、當單、偽造之「甲
    ○○」機車行車執照、車輛車牌失竊作業─查獲車輛認可資料各一份及照片一幀
    附卷可稽。又被告冒用「甲○○」名義典當，影響監理單位核發行車執照之正確
    性及管理，足使甲○○本人遭受懷疑財力不佳之名譽損害，更使「三元當鋪」負
    責人吳朝欽因而對於要否收當產生判斷錯誤，致遭警方懷疑追查其是否有合法隱
    匿非法銷贓之犯行，而致生其等損害至明。足見被告自白確與事實相符。本件事
    證業臻明確，被告犯行至堪認定。
二、核被告所為，係犯刑法第三百二十條第一項竊盜罪，第二百十條、第二百十六條
    偽造暨行使偽造私文書罪及第二百十六條、第二百十二條行使偽造特種文書罪。
    按刑法上之「署押」，乃指於紙張或物體上簽署之姓名，或其他符號，其作用在
    示其承認所簽署之文書效力，被告冒用「甲○○」名義在當單上按捺指紋，以代
    替簽名，亦係偽造署押至明（另當單上有署名「甲○○」先生女士，被告雖坦認
    該名字亦為其所親簽，然該簽名應當是在辨別何人典當之身分，而非在確認簽署
    當單之效力，應非刑法所稱之署押）。被告偽造署押乃偽造私文書之部分行為，
    又偽造後進而持以行使，其偽造之低度行為應為嗣後行使之高度行為所吸收，不
    另論罪。被告出示偽造之「甲○○」行車執照予不知情之吳朝欽核對證件後，同
    意典當，被告始在當單上偽造私文書再交予吳朝欽，其先後行使行車執照之特種
    文書及行使偽造私文書間具有方法與結果之牽連關係，為牽連犯，應依刑法第五
    十五條從一重之行使偽造私文書罪處斷。公訴人雖疏未就被告行使偽造私文書犯
    行提起公訴，然此部分與已起訴之行使特種文書罪間具有上開裁判上一罪關係，
    基於審判不可分法理，本院自得併予審理。至被告所犯前開竊盜、行使偽造私文
    書二罪，犯意個別，行為互異，應予分論併罰。爰審酌被告行竊機車後，竟又意
    圖變賣，利用合法管道銷贓，惟其行竊手段尚稱平和，被害人機車於遭竊後二日
    即遭追回，損失不致擴大，僅典當二萬元，所得尚非鉅額等一切情狀，分別量處
    如主文所示之刑，並定其應執行之刑。又被告「三元當鋪」三元字第００九二０
    六號一式二聯之當單上，以「甲○○」名義按捺之指紋二枚，均依刑法第二百十
    九條規定諭知沒收。
據上論斷，應依刑事訴訟法第二百九十九條第一項前段、第二百七十三條之一第一項
，刑法第二百十六條、第二百十條、第二百十六條、第二百十二條、第三百二十條第
一項、第五十五條、第五十一條第五款、第四十一條第一項前段、第二百十九條，罰
金罰鍰提高標準條例第一條前段、第二條，判決如主文。
中　　　華　　　民　　　國　　　九十三　　　年　  　七　　月　　三十　　日
                                        法　官  賴妙雲
右正本證明與原本無異。
如不服本判決，應於送達後十日內向本院提出上訴狀 （須附繕本） ，上訴於台灣高等
法院台中分院。
                                        書記官
中　　　華　　　民　　　國　　　九十三　　　年　　七　　月　　二十三　　日
附錄論罪科刑法條
刑法第二百十六條、第二百十條、第二百十二條、第三百二十條第一項
第  210 條  (偽造變造私文書罪)
            偽造、變造私文書，足以生損害於公眾或他人者，處五年以下有期徒刑。
第  216 條  (行使偽造變造或登載不實之文書罪)
            行使第二百十條至第二百十五條之文書者，依偽造、變造文書或登載不實
            事項或使登載不實事項之規定處斷。
第  212 條  (偽造變造特種文書罪)
            偽造、變造護照、旅券、免許證、特許證及關於品行、能力服務或其他相
            類之證書、介紹書，足以生損害於公眾或他人者，處一年以下有期徒刑、
            拘役或三百元以下罰金。
第  320 條  (普通竊盜罪、竊佔罪)
            意圖為自己或第三人不法之所有，而竊取他人之動產者，為竊盜罪，處五
            年以下有期徒刑、拘役或五百元以下罰金。
            意圖為自己或第三人不法之利益，而竊佔他人之不動產者，依前項之規定
            處斷。
            前二項之未遂犯罰之。
